【裁判字號】    98,訴,1768
【裁判日期】    981231
【裁判案由】    違反毒品危害防制條例
【裁判全文】
臺灣臺南地方法院刑事判決             98年度訴字第1768號
公  訴  人  臺灣臺南地方法院檢察署檢察官
被      告  乙○○
上列被告因違反毒品危害防制條例案件，經檢察官提起公訴（98
年度毒偵字第2273號、第2564號），被告於準備程序期日就被訴
事實為有罪陳述，本院裁定進行簡式審判程序，判決如下：
    主  文
乙○○施用第二級毒品，累犯，處有期徒刑肆月；又施用第一級
毒品，累犯，處有期徒刑柒月，注射針筒壹支沒收；又施用第二
級毒品，累犯，處有期徒刑肆月，吸食器貳個均沒收；又施用第
一級毒品，累犯，處有期徒刑柒月。應執行有期徒刑壹年捌月，
扣案之注射針筒壹支、吸食器貳個均沒收。
    事實及理由
一、犯罪事實：乙○○前因施用第一級毒品海洛因案件，經本院
    以95年度毒聲字第183號裁定令入戒治處所強制戒治，迄於
    民國96年2月9日強制戒治屆滿6個月，且無繼續強制戒治之
    必要而釋放，並於同年3月25日執行完畢，嗣由臺灣臺南地
    方法院檢察署檢察官以96年度戒毒偵字第18號為不起訴處分
    確定。又於96年間因犯恐嚇取財案，經本院以96年度簡字第
    1305號判處有期徒刑3月確定，接續執行，嗣於98年4月8日
    執行完畢。詎仍未戒除毒癮，於上開強制戒治執行完畢釋放
    後5年內，(一)基於施用第二級毒品之犯意，先於98年10月7或
    8 日某時，在臺南市○○區○○路1段701巷51之2號居所，
    以置入玻璃球內燒烤煙霧而吸食之方式，施用第二級毒品安
    非他命1次；(二)另基於施用第一級毒品之犯意，於98年10月9
    日晚上10時許，在臺南市○○區○○街321巷6號前，以針筒
    摻水注射手臂靜脈之方式，施用第一級毒品海洛因1次。嗣
    於98年10月9日晚上11時許，倒臥在臺南市○○區○○街321
    巷6號前（右手臂插有注射針筒），經民眾發現而報警送醫
    ，並於翌日（即98年10月10日）上午8時30分許，經警採擷
    其尿液送驗結果，呈安非他命及嗎啡陽性反應，始查知上情
    。(三)再基於施用第二級毒品之犯意，而於98年10月15日中午
    12時許，在臺南市○○路旁，以置入玻璃球內燒烤煙霧而吸
    食之方式，施用第二級毒品安非他命1次；(四)另基於施用第
    一級毒品之犯意，於98年10月16日上午10時許，在臺南市○
    ○路旁，以針筒摻水注射方式，施用第一級毒品海洛因1次
    。警方前於98年10月16日持搜索票，前往臺南縣永康市○○
    街178巷10號B5室乙○○租屋處執行搜索，扣得安非他命吸
    食工具2個等物，惟因當時乙○○並未在場，經在場人王蓁
    群指證扣案物品係乙○○所有，嗣於98年10月16日下午6時
    許，經警通知到案，採擷其尿液送驗結果，呈安非他命及嗎
    啡陽性反應，始查知上情。案經臺南市警察局第二分局及臺
    南縣警察局玉井分局報告臺灣臺南地方法院檢察署檢察官偵
    查起訴。
二、本件係經被告乙○○於準備程序為有罪之表示，而經本院合
    議庭裁定由受命法官獨任以簡式審判程序加以審理，依刑事
    訴訟法第273條之2、第159條第2項之規定，不適用傳聞法則
    有關限制證據能力之相關規定；並得依同法第310條之2準用
    第454條之規定製作略式判決書（僅記載「證據名稱」），
    合先敘明。
三、證據名稱：
(一)、被告乙○○於警詢、偵查及本院審理時之自白。
(二)、證人王蓁群於警詢時之證述。
(三)、卷附南市警察局第二分局偵辦毒品危害防制條例案送驗尿液
    年籍對照表（尿液編號：B3-274）、長榮大學98年10月26日
    確認報告各1紙。
(四)、卷附臺南縣警察局玉井分局偵辦毒品危害防制條例案件尿液
    送驗對照表（檢體編號：098H069）、長榮大學98年10月26
    日確認報告各1紙。
(五)、卷附臺南縣警察局玉井分局搜索扣押筆錄、扣押物品目錄表
    、搜索票各1紙及照片7張。
(六)、扣案吸食器2個、注射針筒1支。
(七)、卷附台灣高等法院被告前案紀錄表1份。
四、論罪：查海洛因屬毒品危害防制條例第2條第2項第1款所列
    之第1級毒品，安非他命屬同法第2條第2項第2款所列之第
    二級毒品，故核被告所為，係犯毒品危害防制條例第10條第
    1項之施用第1級毒品罪及同條第2項之施用第二級毒品罪。
    其持有毒品之低度行為應為施用毒品之高度行為所吸收，不
    另論罪。被告所犯上開4罪間，犯意個別、行為互殊，應予
    分論併罰。又被告有事實欄所載之犯罪科刑及執行完畢之事
    實，有臺灣高等法院被告前案紀錄表在卷可稽，其於執行完
    畢後5年內故意再犯本件有期徒刑以上之罪，為累犯，均應
    依刑法第47條第1項規定加重其刑。爰審酌被告前已有施用
    毒品前科並歷經強制戒治過程，猶未能深切體認毒品危害己
    身之鉅，及早謀求脫離毒害之道，反而於出監出所後伺機再
    犯，未見有何警惕及悔意，自有使其接受相當時期監禁處遇
    以教化性情之必要，惟於本院審理時坦承犯行，犯後態度良
    好，且施用毒品固戕害個人健康，然未侵害他人權益、犯罪
    手段平和等一切情狀，分別量處如主文所示之刑，並定其應
    執行之刑。扣案之吸食器2個及注射針筒1支均係被告所有供
    其施用毒品之物，亦據被告供認在卷，應依刑法第38條第1
    項第2款之規定宣告沒收。
五、依刑事訴訟法第299條第1項前段、第273條之1第1項、第310
    條之2、第454條第1項，毒品危害防制條例第10條第1項、第
    2項，刑法第11條前段、第47條第1項前段、第38條第1項第2
    款、第51條第5款，判決如主文。
本案經檢察官甲○○到庭執行職務。
中    華    民    國    98    年    12    月    31    日
                        刑事第十庭  法  官   高如宜
以上正本證明與原本無異。
如不服本判決應於收受本判決後10日內向本院提出上訴書狀，並
應敘述具體理由。如未敘述上訴理由者，應於上訴期間屆滿後20
日內向本院補提理由書狀（均須按他造當事人之人數附繕本）「
切勿逕送上級法院」。
                                    書記官   陳姿利
中    華    民    國    98    年    1     月    4     日
附錄本件論罪科刑法條：
毒品危害防制條例第10條
施用第一級毒品者，處 6 月以上 5 年以下有期徒刑。
施用第二級毒品者，處 3 年以下有期徒刑。

司法院資訊處製作；財團法人民間司法改革基金會備份。
